臺灣桃園地方法院刑事判決　　　　　　　 94年度訴字第616號
公　訴　人　臺灣桃園地方法院檢察署檢察官
被　　　告　甲○○
　　　　　　　　　　（另案臺灣桃園女子監獄執行中）
指定辯護人　本院公設辯護人陳瑞明
上列被告因毒品危害防制條例案件，經檢察官提起公訴（93年度
偵字第14845 號），本院判決如下：
    主  文
甲○○共同連續販賣第一級毒品，處無期徒刑，褫奪公權終身。
扣案第一級毒品海洛因壹包（驗餘淨重零點零肆公克、包裝重零
點貳參公克）、第一級毒品海洛因壹包（驗餘淨重零點零貳公克
、包裝重零點貳玖公克），均沒收銷燬之；扣案新臺幣伍佰元、
門號0000000000號行動電話機具壹支（不含SIM 卡）、大衛杜夫
牌香菸包裝盒壹個、分裝袋壹佰捌拾捌個，均沒收。未扣案犯罪
所得財物新臺幣柒仟元，沒收之，如全部或一部不能沒收時，以
其財產抵償之。
    事  實
一、甲○○有下列前案紀錄，不構成累犯：
  (一)前因違反麻醉藥品管理條例案件，經本院於民國84年10月24
    日，以84年度易字第3271號判決判處有期徒刑3 月，如易科
    罰金，以300 元折算1 日確定，並於85年1 月22日易科罰金
    執行完畢（不構成累犯）。
  (二)復因施用第一級毒品違反毒品危害防制條例案件，經本院於
    93年11月30日，93年訴字第1192號判決判處有期徒刑7 月，
    現執行中。
二、甲○○明知海洛因係屬毒品危害防制條例所規範之第一級毒
    品，不得非法持有、販賣，竟基於販賣第一級毒品海洛因營
    利之概括犯意，並與姓名年籍不詳綽號「小凱」之成年男子
    基於犯意聯絡，由甲○○提供其所使用之門號0000000000號
    行動電話作為販毒之聯絡工具，並自稱「小蘭」，購買者撥
    打前開之行動電話與甲○○聯絡，約定交貨地點及價錢、數
    量之方式進行交易，自民國93年7 月間某日起至同年8 月19
    日止，丙○○循上開方式在甲○○位於桃園縣桃園市○○路
    448 號9 樓之4 住處附近之便利商店撥打公用電話向持有00
    00000000號號行動電話之甲○○聯絡購買第一級毒品海洛因
    3 次，其中1 次丙○○撥打甲○○持用之上開行動電話，欲
    購買新臺幣（以下同）4,000 元之海洛因，甲○○接聽電話
    後，搭乘計程車行經在其住處附近之桃園縣桃園市○○路上
    之丙○○等候處停下，販賣4,000 元之海洛因予丙○○；另
    外1 次丙○○循上開模式撥打電話與甲○○欲購買2,000 元
    之海洛因，甲○○接聽電話後，即在其位於上址住處對面之
    便利商店販賣2000元之海洛因予丙○○；另自93年8 月間某
    日起至同年19日晚間止，以上開方式，於上址住處附近，販
    賣第一級毒品海洛因予乙○○3 次，其中2 次係乙○○先撥
    打甲○○持用之上開行動電話欲購買500 元之海洛因，甲○○接聽電話後，即至住處附近約定地點販賣500 元之海洛因
    予乙○○2 次；嗣於同年月19日晚間，丙○○依循往例，在
    甲○○位於上址住處附近之7-11便利商店店外之公用電話撥
    打0000000000號之行動電話予甲○○表示欲購買500 元之海
    洛因，聯絡完畢後，丙○○即依甲○○指示至甲○○前開住
    處之大樓管理室前，未幾，甲○○即與該名綽號「小凱」之
    男子自住處搭乘電梯至管理室前，迨電梯門打開，丙○○即
    將購毒之面額500 元之百元紙鈔交給「小凱」，再依「小凱
    」指示撿起甲○○丟在電梯旁地上之裝有海洛因之大衛杜夫
    牌香菸盒，並藏放在其所著衣物口袋內往對面之便利商店走
    去，旋於同日晚間7 時55分許，為事先獲得線報在前開大樓
    管理室附近埋伏之桃園縣警察局桃園分局員警當場查獲丙○○，並在丙○○身上當場起出甫向甲○○所購得之前開海洛
    因一包（毛重0.3 公克，驗餘淨重0.02公克）及用以包裝前
    述海洛因所用之大衛杜夫牌香菸包裝盒。員警在查獲丙○○
    後繼續在原處埋伏，而於同日晚間8 時許，又見事先與甲○○約定好欲購買1, 000元之海洛因之乙○○前來，以相同於
    丙○○之方式，至甲○○前開住處大樓之管理室前，迨甲○○及「小凱」再次搭乘電梯至管理室，欲與乙○○進行毒品
    交易時，而為警當場查獲，該次販賣毒品海洛因之交易因而
    未遂，「小凱」並趁隙逃逸。查獲員警嗣徵得甲○○之同意
    ，至其前開租屋處所，當場起出第一級毒品海洛因1 包（毛
    重0.28公克，驗餘淨重0.04公克）、及甲○○甫出售第一級
    毒品海洛因予丙○○之販毒所得新台幣500 元之紙紗1 紙、
    甲○○所持有使用並供其聯絡販毒事宜之門號00000000000
    行動電話1 具、供販毒所用之分裝袋188 個、及甲○○所有
    供其施用第一級毒品所用之注射針筒1 支、吸管（勺子）1
    支、防塵袋1 個、葡萄糖1 包、及門號0000000000號行動電
    話1 具，而查悉上情。
三、案經桃園縣警察局桃園分局報告臺灣桃園地方法院檢察署檢
    察官偵查起訴。
    理  由
壹、證據能力部分：
一、按被告以外之人於審判外之言詞或書面陳述，除法律有規定
    者外，不得作為證據；被告以外之人於偵查中向檢察官所為
    之陳述，除顯有不可信之情況者外，得為證據；又被告以外
    之人於檢察事務官、司法警察官或司法警察調查中所為之陳
    述，與審判中不符時，其先後之陳述具有較可信之特別情況
    ，且為證明犯罪事實存否所必要者，得為證據；被告以外之
    人於審判外之陳述，雖不符刑事訴訟法第159 條之1 至第15
    9 條之4 之規定，而經當事人於審判程序同意作為證據，法
    院審酌該言詞陳述或書面陳述作成時之情況，認為適當者，
    亦得為證據。當事人、代理人或辯護人於法院調查證據時，
    知有第159 條第1 項不得為證據之情形，而未於言詞辯論終
    結前聲明異議者，視為有前項之同意，刑事訴訟法第159 條
    第1 項、第159 條之1 、第159 條之2 、第159 條之5 分別
    定有明文。
二、經查：
  (一)關於證人丙○○、乙○○於警詢中所為之供述，以及其於偵
    查中具結後所為之陳述，均係被告以外之人於審判外所為之
    陳述，且公訴人未特予證明（自由證明）該等警詢筆錄具有
    較可信之特別情況，是依上開規定，該等警詢筆錄之記載，
    就證明構成犯罪之事實，固無證據能力。惟審酌證人丙○○
    、乙○○於警詢中之供述並非非法取得，且其業於本院審理
    中具結作證，經被告及其辯護人為交互詰問完畢，被告於訴
    訟上之程序權，已受保障，是證人丙○○、乙○○於警詢中
    之供述，其瑕疵即經恢復，而得作為其於審判期日所為證言
    之補強。此外，證人丙○○、乙○○於偵查中向檢察官所為
    之陳述，對於被告而言，雖亦屬審判外之陳述，惟依刑事訴
    訟第159 條之1 第2 項之規定，該等陳述除顯有不可信之情
    況者外，得為證據。又查警員製作證人丙○○、乙○○警詢
    筆錄時，有依法全程錄音，此經臺灣桃園地方法院檢察署檢
    察官勘驗證人乙○○警詢錄音帶，筆錄內所載內容與證人警
    詢錄音帶相符，此有該署93年10月21日勘驗筆錄1 份在卷可
    稽（見93年度偵字第14845 號偵查卷第84至93頁、第94至10
    1 頁），足以證明證人乙○○之警詢中陳述係出於任意性，
    此外本案並無證據足以認定檢察官有何刑求或以不正之方式
    使證人丙○○、乙○○為陳述，被告之辯護人就此部分亦未
    提出有何足資認定證人丙○○、乙○○於偵查中之證述具有
    顯不可信之情況，是以，應認證人丙○○、乙○○於偵查中
    之證言，具有證據能力。
  (二)法務部調查局鑑定通知書1 紙，性質上為公務員（即法務部
    調查局鑑定人員）於職務上製作之證明文書，復無刑事訴訟
    法第159 條之4 第2 款所定顯有不可信之情況，且無證據證
    明係公務員違背法定程序所取得，依法亦有證據能力。另扣
    案第一級毒品海洛因1 小包（毛重0.28公克）、注射針筒1
    支、吸管（勺子）1 支、分裝袋188 個、防塵袋1 個、葡萄
    糖1 包、500 元紙鈔1 張、門號0000000000之行動電話、遠
    傳電信公司函文1 紙，並無證據證明係公務員違背法定程序
    或經偽造、變造所取得，是認前揭扣案物等證據，均有證據
    能力，合先敘明。
貳、實體部分：
一、訊據被告甲○○坦承扣案0000000000號行動電話是伊使用，
    認識小凱之男子，是伊朋友之事實，惟矢口否認前開販賣第
    一級毒品海洛因犯行，辯稱：在伊租屋處查獲的毒品、針筒
    、分裝袋都不是我的，警察在我身上查獲的500 元是伊的錢
    ，不是丙○○向伊購買毒品給伊的錢，伊沒有販賣海洛因云
    云。惟查：
  (一)關於警方於案發當日如何事先獲得線報在被告甲○○住處樓
    下大樓管理室附近埋伏之，並當場查獲丙○○，並在丙○○
    身上當場起出甫向被告甲○○所購得之上開海洛因1 包及用
    以包裝海洛因所用之大衛杜夫牌香菸盒，員警在查獲丙○○
    後繼續在原處埋伏，而於同日晚間8 時許，又見事先與甲○○約定好欲購買1000元之第一級毒品海洛因之乙○○前來，
    以相同於丙○○之方式，至甲○○前開住處大樓之管理室前
    ，迨甲○○及「小凱」再次搭坐電梯至管理室，欲與乙○○
    進行毒品交易時，而為警當場查獲，「小凱」並趁隙逃逸。
    員警徵得甲○○之同意，至其前開租屋處所，當場起出第一
    級毒品海洛因1 包（毛重0.28公克）、及被告甲○○甫出售
    海洛因予丙○○之販毒所得500 元之紙紗1 紙、被告甲○○
    所持有使用門號00000000000 行動電話1 具、及注射針筒1
    支、吸管（勺子）1 支、分裝袋188 個、防塵袋1 個、葡萄
    糖1 包、及門號0000000000號行動電話1 具等情，業據證人
    即查獲警員楊勝雄於本院審判時具結證稱明確（見本院94年
    10月19日審判筆錄），此外，復有現場查獲及扣押物品照片
    2 張、桃園縣警察局桃園分局搜索、扣押筆錄、扣押物品目
    錄表（見偵查卷第13至16頁、第18至19頁、第35至36頁），
    以及上開物品扣案足資佐證，此部分事實足堪認定。
  (二)又被告為警盤查查獲，在其為於上址租屋處扣得之白色粉末
    1 包，該粉末經送法務部調查局檢驗結果，確認係第一級毒
    品海洛因，驗餘淨重0.04公克、包裝重0.23公克，有該局93
    年9 月23日調科壹字第080008195 號鑑定通知書一紙在本院
    卷足憑。而證人丙○○為警查獲，在其身上扣得被告與之交
    易交付之白色粉末1 包，經檢察官向本院提起公訴，並經本
    院以94年度簡字第1 號刑事判決判處有期徒刑6 月，如易科
    罰金，以300 元折算1 確定在案，而該白色粉末，亦確係第
    一級毒品海洛因，驗餘淨重0.02公克，包裝重0.29公克，有
    毒品鑑定通知書附於該案卷內，經本院調閱上開案件全卷核
    閱無訛，並有證人丙○○該份判決電腦列印本一份附卷可參
    。
  (三)證人丙○○如何自93年7 月間某日起至同年8 月19日止，在
    甲○○位於桃園縣桃園市○○路448 號9 樓之4 租屋處附近
    之便利商店撥打公用電話向持有0000000000號號行動電話之
    甲○○聯絡購買海洛因3 次，於案發當日證人丙○○如何依
    循往例，在被告甲○○位於上址租屋處附近之7-11便利商店
    店外之公用電話撥打0000000000號之行動電話予被告甲○○
    表示欲購買500 元之海洛因，聯絡完畢後，證人丙○○即依
    被告甲○○指示至張女前開住處之大樓管理室前，未幾，被
    告甲○○即與該名綽號「小凱」之男子自住處搭坐電梯至管
    理前，迨電梯門打開，證人丙○○即將購毒之面額500 元之
    紙鈔交給「小凱」，再依「小凱」指示撿起被告甲○○丟在
    電梯旁地上之裝有第一級毒品海洛因之大衛杜夫牌香菸盒，
    並藏放在其所著衣物口袋內往對面之便利商店走去，旋於同
    日晚間7 時55分許，為事先獲得線報在前開大樓管理室附近
    埋伏之桃園縣警察局桃園分局員警當場查獲證人丙○○，並
    在證人丙○○身上當場起出甫向被告甲○○所購得之前開海
    洛因1 包及用以包裝前述海洛因所用之大衛杜夫牌香菸拿盒
    之事實，迭據證人丙○○於警詢、檢察官偵訊及本院審判時
    具結證述明確（見93年度偵字第14845 號卷第24至28頁、第
    29至30頁、第84至93頁、本院94年9 月6 日審判筆錄）；而
    案發當日警員在證人丙○○身上查獲證人甫向被告甲○○購
    得之前開海洛因1 包及用以包裝前述海洛因所用之大衛杜夫
    牌香菸包裝盒，又在被告身上查獲證人丙○○甫向被告甲○○購買毒品交付之500 元紙鈔，證人丙○○與被告甲○○夙
    無嫌隙，為被告所不否認，且證人丙○○與被告甲○○於同
    日為警盤查查獲，衡諸常情證人似無甘冒偽證罪之風險，無
    端設詞構陷被告之理。被告甲○○雖辯稱，在伊身上查獲之
    500 元，係伊所有，並非販賣海洛因予證人丙○○之代價云
    云，惟警方於案發當日如何事先獲得線報在被告甲○○住處
    樓下大樓管理室附近埋伏之，目擊證人丙○○與被告甲○○
    毒品交易，並當場查獲丙○○，並在丙○○身上當場起出甫
    向被告甲○○所購得之上開海洛因1 包及用以包裝海洛因所
    用之大衛杜夫牌香菸包裝盒，業如前述，而隨後被告甲○○
    正欲販賣海洛因予乙○○為警查獲時，證人丙○○經檢視自
    被告甲○○身上查扣之500 元確認即為證人丙○○其因購買
    海洛因而交付被告甲○○之現金，應無誤認之虞，是被告甲○○上開辯稱，顯與事實不符，不足採信。
  (四)證人乙○○自93年8 月間某日起至同年19日晚間止，撥打被
    告上開行動電話，然後在被告住處附近購買海洛因3 次，其
    中2 次係證人乙○○先撥打甲○○持用之上開行動電話欲購
    買500 元之海洛因，甲○○接聽電話後，即至約定地點販賣
    500 元之海洛因予乙○○2 次，證人乙○○於案發當日晚間
    在被告住處附近以中華電信IC卡撥打公用電話與被告甲○○
    約定好欲購買1000元之，至被告甲○○前開住處大樓之管理
    室前，迨被告甲○○及「小凱」再次搭坐電梯至管理室，欲
    與乙○○進行毒品交易時，而為警當場查獲，「小凱」則趁
    機逃逸之事實，業據證人乙○○於警詢中證述明確（見同上
    偵查卷第39至43頁），而證人丙○○及乙○○案發當時均不
    知道與被告甲○○在一起之男子，惟被告則於警詢中供稱，
    伊與1 個綽號「小凱」在其住處1 樓，「小凱」叫伊押電梯
    門，警察就衝進來叫我們不要動等語（見偵查卷第7 頁），
    而「小凱」則趁機逃逸，則被告甲○○與該名男子若非一同
    自其位於上址9 樓住處搭電梯下樓販賣海洛因與乙○○，則
    警察衝進來叫被告甲○○等人不要動時，該名男子何以見狀
    立即逃逸；另與被告一同與證人乙○○交易海洛因之該名男
    子，若非被告甲○○於警詢中供出其綽號「小凱」，則證人
    乙○○、丙○○並不知道該名男子之綽號為「小凱」；再被
    告甲○○、「小凱」與證人乙○○交易毒品海洛因之情形，
    與證人丙○○所述交易毒品海洛因之情形相同，均足以證明
    證人乙○○於警詢中證，既係緊接於案發當時，記憶清晰，
    且通常較少受干預及權衡利害得失之情形下所為，自較為可
    採信。是證人乙○○嗣於偵查及本院審理中翻異前詞稱，並
    未向被告甲○○購買海洛因，當時是要到桃園市○○路夜市
    內去找「阿湧」購買毒品海洛因，見有人招手就走過去，然
    後就被警察查獲了云云，然查證人乙○○既然要到桃園市○○路夜市內購買毒品，則何以會到被告甲○○住處一樓，而
    衡情染有毒癮之人對於毒品看待可比任何事情重要，尤其對
    於亟欲購買毒品解癮之人，豈會注意周遭發生何事，縱然如
    證人乙○○所述有人打招呼，證人乙○○欲向其所述之「阿
    湧」購買毒品解癮還來不及，豈會受其影響而走上前去，另
    證人即查獲警員證稱，證人丙○○、乙○○均是在被告甲○○住處沒有按門鈴，就在被告甲○○住處外等候甲○○下樓
    等語，顯見渠等事先已互有電話聯繫在先，是證人乙○○上
    開證述，要屬事後迴護被告甲○○之詞，要難採信。
  (五)另0000000000號行動電話係被告所有並使用，此不僅被告於
    警詢、偵查及本院訊問、行準備程序時坦承在卷（見偵查卷
    第6 頁、第52頁、本院94年7 月8 日訊問筆錄、94年7 月29
    日準備程序筆錄），並有遠傳電信股份有限公司行動電話基
    本資料1 紙附卷可稽（見偵查卷第74頁），被告應係該行動
    電話之所有人兼使用人，是被告於本院最後審判時提示上開
    電話號碼之通聯紀錄予被告，被告否認為其使用，辯稱為其
    同居人郭美寶使用，旋即又改口稱為「小凱」使用，然該具
    電話係為警當場查獲之物，是被告翻異前詞指0000000000號
    行動電話非其所有使用1 節，不足採信。而依卷附被告所有
    用戶名稱為其自己之0000000000號行動電話通聯紀錄，於案
    發當日即94年8 月19日晚間為警查獲前之19時39分34秒起至
    19時40分36秒與電話號碼為0000000 號電話有通聯紀錄，同
    日晚間19時53分39秒起至19時54分20秒與電話號碼0000000
    號電話有通聯紀錄，同日晚間19時54分51秒至19時55分04秒
    與電話號碼0000000 號電話有通聯紀錄，經本院向中華電信
    股份有限公司查詢上開電話號碼之申請人資料，經該公司以
    94年10月28日桃服字第94C0600123號函覆本院略以，電話號
    碼0000000 號用戶名稱為統一超商股份有限公司，申裝地址
    為桃園縣桃園市○○路455 號1 樓，電話號碼0000000 號用
    戶名稱亦為統一超商股份有限公司，申裝地址為桃園縣桃園
    市○○路612 號1 樓，均在被告甲○○位於桃園市○○路44
    8 號9 樓之4 住處附近，足以佐證證人丙○○、乙○○證述
    ，案發當日如何在被告甲○○住處附近便利商店撥打公用電
    話聯絡被告甲○○，約在被告甲○○住處1 樓交易海洛因，
    以及案發之前證人丙○○、乙○○如何在被告甲○○住處附
    近便利商店打電話聯絡，而交易毒品海洛因之事實。從而證
    人丙○○、乙○○上開如何向被告甲○○購買海洛因之證述
    ，尚與事實相符，足堪採信。
  (六)然按證人之陳述有部分前後不符，或相互間有所歧異時，究
    竟何者為可採，法院仍得本其自由心證予以斟酌，非謂一有
    不符或矛盾，即應認其全部均為不可採信；若其基本事實之
    陳述，果與真實性無礙時，則仍非不得予以採信（參照最高
    法院74年臺上字第1599號判例及最高法院86年臺上字第806
    號、85年臺上字第4940號判決要旨），本案證人丙○○就被
    告販賣毒品次數之指述，於警詢時證述，共購買過3 次，第
    1 次1,000 元，第2 次及第3 次都購買500 元等語，於檢察
    官偵訊時則證稱伊跟被告甲○○購買過4 、5 次海洛因，50
    0 元、3,000 元、4,000 元都有，第1 次購買4000元等語，
    ，其於本院審判時，則改稱：確定向被告甲○○購買過3 次
    毒品海洛因，第1 次4000元、第2 次2000元，第3 次就是為
    警查獲那次500 元等語，前後表示不一致，然衡諸常情，除
    非在極特殊情況下（如最後一次或大量購買），長期吸毒者
    不可能將其購買毒品之次數及歷次購買之數量或金額記載下
    來，是自難期證人每次就購買毒品之陳述均相同，證人丙○○於本院審判時表示，為警查獲當時，因為剛施用過毒品，
    頭昏昏的，故以本院審判時確實回想記憶為實在等語，尚符
    常情，況且證人丙○○於檢察官偵訊時及本院審判時均表示
    第1 次購買4000元，等基本主要事實之陳述，前後並無不一
    致之處，其該部分之證述自堪採信。依證人丙○○前開證述
    情形，並為有利被告之估算，證人丙○○最少曾向被告購買
    3 次第一級毒品海洛因，而購買價格依照證人丙○○本院審
    判時經證人確實回憶之價格為可採，堪可認定。
  (七)按販賣毒品係違法行為，非可公然為之，亦無公定之價格，
    無論瓶裝或紙包，均可任意分裝增減分量，而每次買賣之價
    差，亦隨時依雙方資力、關係之深淺、需求之數量、來源是
    否充裕、販賣者是否渴求資金、查緝是否嚴緊、購買者被查
    獲時供述購買對象之可能性之風險評估等，而異其標準，非
    可一概而論，販賣之利得除經坦承及價量俱臻明確外，委難
    察得實情，販賣之人從價差或量差中牟利方式雖異，但其圖
    利之非法販賣行為則一，販賣海洛因行為，事涉重典，苟無
    利潤可圖，被告無任意將海洛因讓與他人之可能，又本件被
    告販賣海洛因之方式，是由購毒者在其住處附近便利商店撥
    打公用電話予被告持用之上開門號易付卡，藉以逃避警方由
    通聯記錄而查得購毒者與被告甲○○確實之通聯紀錄，本案
    若非警方埋伏在被告住處，並目擊被告甲○○與證人丙○○
    、乙○○交易毒品之過程，否則何以偵破本案被告販賣海洛
    因，據此，益足以證明被告具有販賣毒品以營利之意圖甚明
    。從而，本案被告雖矢口否認有販賣毒品海洛因之行為，但
    尚難執其辯詞遽行推翻已明確之前證，致知過坦承者難辭刑
    責，而否認狡儈者反得逞僥倖，有失事理之平。
  (八)綜上所述，被告所辯無非事後卸責之詞，委無足採。本件事
    證明確，被告右揭販賣毒品犯行足可認定，應依法論科。
二、按海洛因及安非他命分別為毒品危害防制條例第2 條第2 項
    第1 款規定之第一級毒品。被告意圖營利予以販賣，核被告
    所為，係犯毒品危害防制條例第4 條第1 項之販賣第一級毒
    品罪毒品既遂罪及同條第6 項、第1 項之販賣第一級毒品未
    遂罪。其販賣毒品海洛因前之持有毒品海洛因之低度行為，
    應為販賣之高度行為所吸收，不另論罪。被告甲○○、與姓
    名年籍不詳綽號「小凱」之成年男子就販賣第一級毒品之犯
    行，有犯意聯絡及行為分擔，均為共同正犯。被告先後多次
    販賣毒品海洛因之犯行，時間緊接，手段相同，所犯又係構
    成要件相同之罪，顯係基於概括之犯意為之，應依刑法第56
    條連續犯之規定，以一罪論，因販賣第一級毒品之法定本刑
    為死刑或無期徒刑部分依法不得加重，故僅就併科罰金刑部
    分加重其刑。爰審酌販賣毒品予人吸食，不啻誘使購毒者犯
    罪，因此衍生之犯罪更難估計，流毒無窮，危害社會治安甚
    鉅，被告有前開事實欄所示之前案記錄素行非佳、本案販賣
    毒品予丙○○、乙○○之次數各有3 次，然被告身上查獲之
    第一級毒品海洛因數量非鉅及其犯罪後否認犯行，毫無悔意
    之態度等一切情狀，量處被告無期徒刑，並依刑法第37條第
    1 項規定，宣告褫奪其公權終身。
三、沒收：
  (一)又被告為警盤查查獲，在其住處內扣得之第一級毒品海洛因
    1 包（驗餘淨重0.04公克，空包裝重0.23公克），海洛因與
    包裝袋已無法析離，應全視為毒品，又在證人丙○○身上扣
    得被告與之交易交付之白色粉末海洛因1 包（驗餘淨重0.02
    公克，空包裝重0.29公克），海洛因與包裝袋已無法析離，
    亦應全視為毒品，均屬毒品，應依毒品危害防制條例第18條
    第1 項前段之規定，宣告沒收銷燬之。至被告案發之前販賣
    予丙○○、乙○○之毒品，因已施用耗盡而不復存在，故不
    予沒收。
  (二)扣案之500 元為被告販買毒品海洛因予丙○○之所得。又被
    告甲○○先後以4,000 元、2,000 元價格，販賣毒品海洛因
    予丙○○，又被告甲○○先後以500 元、500 元價格，販賣
    毒品海洛因予乙○○2 次，其因販賣毒品海洛因犯罪所得財
    物，未扣案部分總計為7,000 元，應依毒品危害防制條例第
    19條第1 項之規定諭知沒收，如全部或一部不能沒收時，以
    其財產抵償之。
  (三)扣案之門號0000000000號行動電話1 支（不含SIM 卡，因行
    動電話門號SIM 卡，係使用者向電信業者申請租用而僅取得
    其使用權，並非申請使用者所有，僅就話機部分沒收，門號
    卡不得宣告沒收，此有最高法院92年度臺上字第6836號判決
    意旨可資參照）為被告甲○○所有，業如被告甲○○證述在
    卷，且係供犯本件販賣第一級毒品罪所用之物，亦應依前開
    規定沒收。另本件交易時扣案毒品以前述所用之大衛杜夫牌
    香菸包裝盒包著，該大衛杜夫牌香菸包裝盒，應係為避免他
    人從外觀查知而用以掩飾，自屬供本件販賣毒品所用之物，
    另扣案之分裝袋188 個，亦屬供本件販賣毒品所用之物，亦
    應依前開規定沒收之。
  (四)至扣案之注射針筒1 支、吸管（勺子）1 支、防塵袋1 個、
    葡萄糖1 包、及門號0000000000號行動電話1 具，雖在被告
    住處查扣，惟被告否認為其販賣第一級毒品所用之物，本件
    因乏其他積極事證足證上開物品係被告供本案犯罪所用之物
    ，爰不為沒收之諭知。
據上論斷，應依刑事訴訟法第299 條第1 項前段，毒品危害防制
條例第4 條第1 項、第18條第1 項前段、第19條第1 項，刑法第
11條、第28條、第56條、第37條第1 項，判決如主文。
本案經檢察官廖先志到庭執行職務。
中　　華　　民　　國　　94　　年　　12　　月　　20　　日
                  刑事第十二庭審判長法　官　游紅桃
                                    法  官  王美玲
                                    法  官  黃永定
以上正本證明與原本無異。
如不服本判決，應於送達後10日內，向本院提出上訴狀。
                                    書記官　施春祝
中　　華　　民　　國　　94　　年　　12　　月　　20　　日
附錄本案論罪科刑法條全文
毒品危害防制條例第4條
製造、運輸、販賣第一級毒品者，處死刑或無期徒刑；處無期徒
刑者，得併科新臺幣一千萬元以下罰金。
製造、運輸、販賣第二級毒品者，處無期徒刑或七年以上有期徒
刑，得併科新臺幣七百萬元以下罰金。
製造、運輸、販賣第三級毒品者，處五年以上有期徒刑，得併科
新臺幣五百萬元以下罰金。
製造、運輸、販賣第四級毒品者，處三年以上十年以下有期徒刑
，得併科新臺幣三百萬元以下罰金。
製造、運輸、販賣專供製造或施用毒品之器具者，處一年以上七
年以下有期徒刑，得併科新臺幣一百萬元以下罰金。
前五項之未遂犯罰之。
